【裁判字號】    89,台上,5922
【裁判日期】    891005
【裁判案由】    業務過失致人於死
【裁判全文】
最高法院刑事判決                              八十九年度台上字第五九二二號
    上  訴  人  甲○○
右上訴人因業務過失致人於死案件，不服台灣高等法院台中分院中華民國八十七年七
月二十一日第二審判決（八十七年度交上訴字第七五四號，起訴案號：台灣台中地方
法院檢察署八十五年度偵字第一八○三九號），提起上訴，本院判決如左：
    主  文
上訴駁回。
    理  由
按刑事訴訟法第三百七十七條規定，上訴於第三審法院，非以判決違背法令為理由，
不得為之。是提起第三審上訴，應以原判決違背法令為理由，係屬法定要件。如果上
訴理由狀並未依據卷內訴訟資料，具體指摘原判決不適用何種法則或如何適用不當，
或所指摘原判決違法情事，顯與法律規定得為第三審上訴理由之違法情形，不相適合
時，均應認其上訴為違背法律上之程式，予以駁回。本件原判決論上訴人甲○○以從
事業務之人，因業務上之過失致人於死罪，判處有期徒刑捌月。係依憑上訴人於偵、
審中供述之事實，被害人家屬戴榮錦之指訴，證人即處理現場警員林文章之證詞，卷
附道路交通事故調查報告表、現場照片十三幀、相驗屍體證明書、驗斷書、勘驗筆錄
、台灣省車輛行車事故覆議鑑定委員會之鑑定意見等證據資料，而為論斷，已述其
所憑之證據及認定之理由。而以上訴人否認與有過失，並辯稱：其非玉山股份有限公
司之送貨司機，肇事車輛牌照ＮＣ－六二八五號汽車，係其妻劉繡錦名義所有，有汽
車保養紀錄可證云云，為飾卸之詞，不足採取，在理由內依憑調查所得之證據，詳加
指駁。從形式上觀察，原判決並無證據上理由不備或判決理由矛盾之違法情形存在。
上訴意旨，置原判決所為明白論斷於不顧，專憑其個人意見，就原審採證認事職權之
適法行使，漫事爭執，難認已符合首揭法定之第三審上訴要件。又原判決理由已經說
明，上訴人已於檢察官偵查中及第一審法院審理時，迭承其是幫人家開車送貨、打零
工，……當時只因送完貨要回家的路上，到肇事地點時（見八十五年度相字第六五四
號卷第十六頁背面）；並供認其係為服務之玉山股份有限公司送貨，當日係要送主機
板至苑裡，回來時發生車禍（見第一審卷第二十八頁背面至第二十九頁正面）。故其
再事翻異前詞，謂其非受僱於玉山股份有限公司為送貨司機等語，無非避就之詞，自
無可採。次查上訴人係受僱於玉山股份有限公司，為送貨司機之事實，既已明確，故
其請求傳訊該公司負責人孫宗智到庭證明其在該公司之工作為內銷部配件，雖經原法
院予以傳訊，然孫宗智並未到庭，上訴人復供稱，孫宗智有前科，現交保不敢來等情
。故無強制其到庭之必要。另上訴人所辯：該肇事車牌照ＮＣ－六二八五號汽車係其
妻劉繡錦名義，非該公司所有，其並非擔任該公司之司機，提出汽車保養紀錄以實其
說等情，固經原法院函台灣省公路局台中區監理所查覆，該車確係劉繡錦所有無異，
有該所八七中監一字第八七○八三七○號函附卷可稽。然查上訴人是否受僱於玉山股
份有限公司送貨，與該肇事車是否為該公司所有並無必然關係，如同僱請他人載貨者
，僱用人通常並無車輛，而係受僱人自備車輛然，是上訴人此項辯解，亦無可採。所
提汽車保養紀錄，不足據為其有利之認定之理由。按之刑事訴訟法第一百七十二條之
規定，並不違法，上訴意旨徒以空泛之詞，指摘原審未盡調查之責，其所指原判決違
法情事，顯與法律規定得為第三審上訴理由之違法情形，不相適合，依首開說明，均
非適法之第三審上訴理由。其上訴違背法律上之程式，應予駁回。
據上論結，應依刑事訴訟法第三百九十五條前段，判決如主文。
中      華      民      國    八十九    年      十      月      五      日
                              最高法院刑事第四庭
                                  審判長法官  黃  劍  青
                                        法官  劉  敬  一
                                        法官  林  增  福
                                        法官  楊  商  江
                                        法官  邵  燕  玲
      右正本證明與原本無異
                                              書  記  官
中      華      民      國    八十九    年      十      月     十二     日


司法院資訊處製作；財團法人民間司法改革基金會備份。
